【裁判字號】    97,消債更,965
【裁判日期】    971128
【裁判案由】    更生
【裁判全文】
臺灣桃園地方法院民事裁定           97年度消債更字第965號
聲  請  人
即債務人    甲○○    桃園縣觀.
代  理  人  廖克明律師
上列當事人聲請消費者債務清理事件，本院裁定如下：
    主    文
債務人甲○○自中華民國九十七年十一月二十八日十八時起開始
更生程序。
命司法事務官進行本件更生程序。
    理    由
一、按債務人與金融機構協商成立者，不得聲請更生或清算。但
    因不可歸責於己之事由，致履行顯有重大困難者，不在此限
    。繼按法院開始更生程序之裁定，應載明其年、月、日、時
    ，並即時發生效力。次按法院裁定開始更生或清算程序後，
    得命司法事務官，進行更生或清算程序，必要時，得選任律
    師、會計師或其他適當之自然人或法人一人為監督人或管理
    人。消費者債務清理條例第151 條第5 項、第45條第1 項、
    第16條第1 項分別定有明文。
二、本件債務人主張：其負欠金融機構債務合計達新臺幣（下同
    ）2,905,508 元，然其現受僱於睿士科技股份有限公司（下
    稱睿士公司），每月收入為24,000元，而根據其95年間與最
    大債權銀行中國信託商業銀行所簽署之無擔保債務協商機制
    協議書內容，每月應繳納之金額為32,045元，顯然高於其每
    月薪資所得，再扣除債務人每月應負擔扶養2 名子女之費用
    後，實已無力清償上開債務，故其顯非因可歸責於己之事由
    致履行有重大困難，且其無擔保或無優先權之債務總額未逾
    1,200 萬元，復未經法院裁定開始清算程序或宣告破產，爰
    向本院聲請更生等語。
三、經查：債務人所主張之上開事實，業據其提出睿士公司薪資
    證明、存簿證明、財團法人金融聯合徵信中心當事人綜合信
    用報告- 債務清理條例前置協商專用債權人清冊、95年國泰
    世華銀行通知函、協議書、財政部臺灣省北區國稅財產歸屬
    資料清單、土地登記謄本、財政部臺灣省北區國稅局95、96
    年度綜合所得稅各類所得資料清單、勞工保險資料卡等物件
    （均為影本）為證，債務人名下僅有分別共有土地1 筆，現
    值約為4,763 元，雖債務人自承每月有睿士公司之24,000元
    之工作收入，然該部分收入較95年度協商成立時之薪資27,0
    00元，顯然已有減少，況上開收入扣除必要生活費用及支出
    後所餘數額，亦無力完全繳納前述95年間成立之協商繳納數
    額32,045元，且與上開債務總數相去甚遠，並將造成債務人
    無生活費用可資支用之窘境，又債務人之受扶養義務人共計
    有2 名子女，堪認本件債務人確有因非可歸責於己之事由致
    履行有重大困難之情事，此外，本件又查無債務人有消費者
    債務清理條例第6 條第3 項、第8 條或第46條各款所定駁回
    更生聲請之事由存在，則債務人聲請更生，應屬有據，並依
    首揭規定命司法事務官進行本件更生程序，爰裁定如主文。
中    華    民    國    97    年    11    月    28    日
              民事第三庭    法      官  陳清怡
上為正本係照原本作成
不得抗告
中    華    民    國    97    年    12    月    1     日
                            書  記  官  劉璟佳


司法院資訊處製作；財團法人民間司法改革基金會備份。
